# 质量赔偿该怎么会计处理

提问人：239739042 时间：2022-10-22 09:38:30
陈版主： 请教一个问题，我司向客户销售了一批某型号的芯片。客户已经将芯片加工成成品，但后续发现芯片存在质量问题从而导致了客户生产的成品存在缺陷。客户要求我司按照市价进行回购。回购后，我司对外进行了低价的销售处理。我个人对该行为的会计处理有两种理解：
1 、按照回购价格确认存货的成本，按照出售价格确认收入。
2 、按照我司向对方销售芯片的金额冲回当初确认的收入，将回购价格与该金额的差额确认为销售费用，后续低价销售取得的收入再冲减销售费用。
这两种处理方式哪种更合理，或者陈版主有其他更好的处理方法可以指导一下吗？

回答人：chenyiwei
按市价回购客户的问题产品是就产品质量缺陷向客户承担保证责任的一种方式，实际上是一种接受客户退货的行为。故建议将回购的商品按实际的可变现净值入账库存商品，该入账价值与回购价款之间的差额冲减销售收入；后续低价出售时，按出售价格确认收入，按原入账价值结转成本。